【裁判字號】    98,訴,2149
【裁判日期】    990329
【裁判案由】    毒品危害防制條例
【裁判全文】
臺灣臺北地方法院刑事判決              98年度訴字第2149號
公  訴  人  臺灣臺北地方法院檢察署檢察官
被      告  甲○○
上列被告因違反毒品危害防制條例案件，經檢察官提起公訴（98
年度撤緩偵字第311 號），被告於準備程序進行中就被訴事實為
有罪之陳述，由本院合議庭裁定以簡式審判程序審理，判決如下
：
    主    文
甲○○施用第一級毒品，累犯，處有期徒刑拾月，扣案之第一級
毒品海洛因驗餘淨重壹點貳捌公克沒收銷燬之，包裝上開海洛因
毒品之空袋貳個及注射針筒壹支均沒收之；又施用第二級毒品，
累犯，處有期徒刑捌月；又施用第一級毒品，累犯，處有期徒刑
拾月。應執行有期徒刑壹年陸月，扣案之第一級毒品海洛因驗餘
淨重壹點貳捌公克沒收銷燬之，包裝上開海洛因毒品之空袋貳個
及注射針筒壹支均沒收之。
    犯罪事實
一、甲○○前於民國87年間因麻藥案件，經臺灣板橋地方法院判
    處有期徒刑10月確定，又於同年間因偽造貨幣案件，經臺灣
    士林地方法院判處有期徒刑3年6月確定，並接續上開有期徒
    刑10月執行，於90年11月13日因縮短刑期假釋出獄，假釋期
    間付保護管束（原訂91年10月14日期滿，然嗣因案經撤銷假
    釋）。嗣又於92年間因施用毒品案件，經臺灣板橋地方法院
    以92年度訴字第1201號合併判處有期徒刑1年6月確定，又於
    同年間因偽造文書案件，經臺灣板橋地方法院判處有期徒刑
    5 月確定，以及於94年間因竊盜、恐嚇案件，經本院合併判
    處有期徒刑1年2月確定，上開毒品、偽造文書、竊盜、恐嚇
    案件所處之刑嗣經定應執行有期徒刑3 年，並接續上開假釋
    撤銷後之殘刑11月1 日執行，自92年9月5日刑期起算，指揮
    書執畢日期為96年7 月31日，於95年12月22日因縮短刑期假
    釋出獄，假釋期間並付保護管束，於96年4 月18日假釋期滿
    ，其未執行之刑，以已執行論。
二、甲○○前於88年間因施用毒品案件，經觀察、勒戒後，認無
    繼續施用毒品之傾向，於88年6 月17日出所，並由臺灣新竹
    地方法院檢察署檢察官於同日以88年度偵字第3427號為不起
    訴處分確定；復於91年間因施用第一級毒品海洛因及第二級
    毒品安非他命案件，經觀察、勒戒後，亦認無繼續施用毒品
    之傾向，於91年7 月19日出所，並由臺灣板橋地方法院檢察
    署檢察官於同日以91年度毒偵字第2289號為不起訴處分確定
    ；再於92年間因施用第一級毒品海洛因及第二級毒品安非他
    命案件，經臺灣板橋地方法院檢察署檢察官聲請送強制戒治
    並提起公訴，強制戒治部分，經入所執行強制戒治後，因成
    效經評定為合格，經臺灣板橋地方法院裁定停止戒治，所餘
    戒治期間付保護管束，於92年9月5日出所，因適逢毒品危害
    防制條例修正施行而報結；起訴部分，所犯施用第一級毒品
    及施用第二級毒品犯行，經臺灣板橋地方法院以92年度訴字
    第1201號分別判處有期徒刑10月、8 月，並定應執行有期徒
    刑1年6月確定。詎仍不知悔改，亦未戒除毒癮，又分別基於
    施用第一級毒品及第二級毒品之犯意，於96年7 月11日某時
    許，在臺北市○○區○○街2 段120巷13號2樓住處，以將第
    一級毒品摻水置於注射針筒後注射身體之方式，施用第一級
    毒品海洛因，並於前開時、地，以將第二級毒品甲基安非他
    命置入吸食器內，以火燒烤使之產生煙霧後吸食其煙之方式
    ，施用第二級毒品甲基安非他命；另又基於施用第一級毒品
    之犯意，於97年1月1日某時許，在其上開住處，以將第一級
    毒品摻水置於注射針筒後注射身體之方式，施用第一級毒品
    海洛因。嗣分別：(一)於96年7 月15日21時許，為警在其上開
    住處扣得第一級毒品海洛因2包（合計淨重1.3公克）及其所
    有供施用第一級毒品海洛因之用之注射針筒1 支，經採尿送
    驗，其結果呈「嗎啡陽性」、「甲基安非他命陽性」反應；
    (二)於97年1月3日經警採尿送驗，其結果呈「嗎啡陽性」反應
    ，而查悉上情。
三、案經臺北縣政府警察局三重分局、臺北市政府警察局萬華分
    局先後報請臺灣臺北地方法院檢察署檢察官偵查起訴。
    理    由
一、上開事實，業據被告甲○○於本院審理中坦白承認，並有查
    獲毒品案件被移送者姓名代碼對照表、臺灣檢驗科技股份有
    限公司濫用藥物尿液檢驗報告、尿液檢體委驗單、臺灣尖端
    先進生技醫藥股份有限公司濫用藥物檢驗報告在卷及注射針
    筒1支扣案可稽，而所扣得之白色粉末2包，經送驗結果，確
    含第一級毒品海洛因成分（合計淨重1.3公克，取樣0.020公
    克，餘重1.28公克），此有臺灣檢驗科技股份有限公司濫用
    藥物檢驗報告在卷可憑，堪認被告之自白與事實相符。又被
    告有如犯罪事實所載觀察、勒戒、強制戒治之執行紀錄等情
    ，有臺灣高等法院被告前案紀錄表在卷可參。本件事證明確
    ，被告施用毒品之犯行，可以認定。
二、查海洛因屬毒品危害防制條例第2條第2項第1 款所列之第一
    級毒品，而甲基安非他命係屬同條項第2 款所列之第二級毒
    品，故核被告所為，係犯毒品危害防制條例第10條第1 項之
    施用第一級毒品罪及同條第2 項之施用第二級毒品罪。被告
    各次持有毒品進而施用，其持有之低度行為應為施用之高度
    行為所吸收，均不另論罪。被告所犯施用第一級毒品罪及施
    用第二級毒品罪共3 罪，犯意各別，罪名互異，應予分論併
    罰。又被告前有如犯罪事實欄所記載經執行有期徒刑完畢之
    犯罪前案紀錄，此有前開臺灣高等法院被告前案紀錄表在卷
    可按，其於受徒刑之執行完畢後，5 年以內故意再犯本案有
    期徒刑以上之3罪，為累犯，應均依刑法第47條第1項之規定
    ，分別加重其刑。爰審酌被告前有麻藥、毒品、偽造貨幣、
    偽造文書、竊盜、恐嚇等刑事前案紀錄，素行非佳；且不思
    其正值壯年，自87年間起即有麻藥之前案紀錄，顯見其長期
    耽溺於戕身之物，前經毒品勒戒、戒治及刑事處罰後，仍不
    知戒絕毒品，而再犯本件施用毒品之犯行，顯見其對於毒品
    之依賴性甚高，自我把持、控制之能力亦顯不佳；惟被告犯
    罪後尚能坦承犯行，態度良好，以及其學歷為國中肄業等一
    切情狀，分別量處如主文所示之刑，並定其應執行刑，以資
    警惕。扣案之海洛因（驗餘淨重1.28公克），係第一級毒品
    ，應依毒品危害防制條例第18條第1 項前段之規定沒收銷燬
    之（鑑驗耗損之第一級毒品，因已滅失，毋庸再予宣告沒收
    銷燬）。至上開包裝海洛因之包裝袋2 個，係用於包裹毒品
    之外包裝，以防毒品裸露、潮濕，便於攜帶施用，與另扣案
    之注射針筒1 支，均為供被告施用第一級毒品所用之物，且
    屬被告所有等情，業據被告供承在卷，爰均依刑法第38條第
    1項第2款規定沒收之。
三、據上論結，應依刑事訴訟法第273 條之1第1項、第299條第1
    項前段，毒品危害防制條例第10條第1項、第2項、第18條第
    1項前段，刑法第11條前段、第47條第1 項、第51條第5款、
    第38條第1項第2款，判決如主文。
本案經檢察官林冠佑到庭執行職務。
中    華    民    國    99    年    3     月    29    日
                  刑事第四庭    法  官  李明益
以上正本證明與原本無異。
如不服本判決應於收受送達後10日內向本院提出上訴書狀，並應
敘述具體理由；其未敘述上訴理由者，應於上訴期間屆滿後20日
內向本院補提理由書（均須按他造當事人之人數附繕本）「切勿
逕送上級法院」。
                                書記官  劉穗筠
中    華    民    國    99    年    3     月    29    日
附錄本案論罪科刑法條全文
毒品危害防制條例第10條
施用第一級毒品者，處 6 月以上 5 年以下有期徒刑。
施用第二級毒品者，處 3 年以下有期徒刑。

司法院資訊處製作；財團法人民間司法改革基金會備份。
